【裁判字號】    99,交簡上,92
【裁判日期】    991228
【裁判案由】    過失重傷害
【裁判全文】
臺灣臺南地方法院刑事判決            99年度交簡上字第92號
上  訴  人  臺灣臺南地方法院檢察署檢察官
上  訴  人  許朝欽
即  被  告
上列上訴人因被告過失重傷害案件，不服本院中華民國99年5月
26日99年度交簡字第1094號第一審刑事簡易判決（聲請簡易判決
處刑案號：99年度調偵字第603號），提起上訴，被告於本院審
理進行中，就被訴事實為有罪之陳述，經本院管轄之第二審合議
庭裁定進行簡式審判程序，判決如下：
    主  文
上訴均駁回。
許朝欽緩刑貳年。
    事實及理由
一、按本件被告許朝欽所犯為死刑、無期徒刑、最輕本刑3年以
    上有期徒刑以外之罪，亦非屬高等法院管轄之第一審案件，
    其於本院審理中，就被訴事實為有罪之陳述，經告知簡式審
    判程序之旨，並聽取檢察官及被告之意見後，本院合議庭依
    刑事訴訟法第364條、第273條之1第1項裁定進行簡式審判程
    序，是本案之證據調查，依同法第273條之2規定，不受同法
    第159條第1項、第161條之2、第161條之3、第16 3條之1，
    及第164條至第170條所規定證據能力認定及調查方式之限制
    ，合先敘明。
二、本件經本院審理之結果，認第一審判決之認事用法均無違誤
    ，量刑亦無不當，應予維持，並除於事實欄補充：「黃國鐘
    因而頭部外傷併顱內出血、左側顏面骨骨折、左側髖骨骨折
    、意識不清，雖經治療，仍呈四肢癱瘓、長期臥床、依靠鼻
    胃管幫助進食及氣切造口器幫助呼吸，無法自我行動，大小
    便及個人衛生均需靠他人完全協助，即俗稱之植物人狀態，
    而屬難以回復至正常狀態之重大不治之重傷害。（業經檢察
    官當庭補充）」，及於證據欄補充：「臺南縣警察局道路交
    通事故初步分析研判表1紙、臺灣省臺南區車輛行車事故鑑
    定委員會鑑定意見書1份、臺灣省車輛行車事故覆議鑑定委
    員會99年11月16日覆議字第09962044 53號函暨覆議意見1紙
    、本院98年度監宣字第14號監護宣告案件之99年1月8日監護
    宣告訊問筆錄、成年監護鑑定書、本院98年度監宣字第14號
    監護宣告裁定與確定證明書各1份、暨被告與代行告訴人黃
    國和99年11月1日和解書1紙在卷可稽」外，餘均引用第一審
    簡易判決及檢察官聲請簡易判決處刑書記載之事實、證據及
    理由（如附件）。
三、檢察官上訴意旨略以本件係代行告訴人黃國和請求上訴，因
    被告未負道義責任，顯無誠意，且屬惡性重大，是原審量刑
    顯屬過輕云云；而上訴人即被告於本院審理時變更上訴意旨
    略以伊嗣後已與代行告訴人達成和解，請求從輕量刑云云。
四、按量刑之輕重及緩刑之宣告，係事實審法院得依職權自由裁
    量之事項，茍已斟酌刑法第57條各款所列情狀而未逾越法定
    刑度，則不得遽指為違法；又刑罰之量定屬法院自由裁量之
    職權行使，但仍應審酌刑法第57條所列各款事由及一切情狀
    ，為酌量輕重之標準，並非漫無限制，在同一犯罪事實與情
    節，如別無其他加重或減輕之原因，下級法院量定之刑，亦
    無過重或失輕之不當情形，則上級法院對於下級法院之職權
    行使，原則上應予尊重（最高法院72年度臺上字第6696號判
    例及85年度臺上字第2446號判決意旨參照）。查原審以本案
    罪證明確，並因被告符合自首情形而依刑法第62條前段之規
    定減輕其刑，爰依刑法第284條第1項後段、第62條前段、第
    41條第1項前段，刑法施行法第1條之1等規定，逕以簡易判
    決就被告所犯上開之罪量處有期徒刑6月，並諭知易科罰金
    之折算標準。本院認原審判決量處之刑度，其裁量並無違法
    或顯然過重、失輕，亦無何科罰與罪責不相當之瑕疵可指，
    是檢察官以原審量刑過輕為由提起上訴，即無理由，應予駁
    回；至被告上訴意旨僅稱其與代行告訴人已達成和解，請求
    從輕量刑，而未指摘原審判決有任何認事用法違背法令之處
    ，原審判決認事用法既無違誤，量刑亦稱妥適，業如前述，
    是認被告提起上訴，亦無理由，應予駁回。末查被告無前科
    ，有臺灣高等法院被告前案紀錄表1份在卷可稽，被告因一
    時駕車不慎致罹此罪名，犯後坦承犯行，尚有悔意，且已於
    本院審理時達成和解，有被告與代行告訴人於99年11月1日
    書立之和解書1紙在卷可按（本院卷二第20頁），則被告經
    此起訴偵、審程序及刑之宣告之教訓，已足促使警惕，信無
    再犯之虞。綜上，本院認被告就上開宣告之刑，以暫不執行
    為適當，爰宣告緩刑2年，以啟自新。
據上論斷，應依刑事訴訟法第455條之1第1項、第3項、第364條
、第273條之1第1項、第373條、第368條，刑法第74條第1項第1
款，判決如主文。
本案經檢察官蘇榮照到庭執行職務
中    華    民    國    99    年    12    月    28    日
                  刑事第七庭    審判長法  官  林逸梅

                                      法  官  蔡盈貞
                                      法  官  莊政達

以上正本證明與原本無異
不得上訴
                                書記官  吳昕韋
中    華    民    國    99    年    12    月    28    日

司法院資訊處製作；財團法人民間司法改革基金會備份。
